臺灣臺北地方法院交通事件裁定   100年度交聲字第2024號
原處分機關  臺北市交通事件裁決所
異  議  人
即受處分人  黃泰源
上列異議人即受處分人因違反道路交通管理處罰條例案件，對於
臺北市交通事件裁決所民國100 年8 月18日所為之處分（北市裁
罰字第裁22-ZBA163437號），聲明異議，本院裁定如下：
    主  文
異議駁回。
    理  由
一、原處分意旨略以：異議人即受處分人黃泰源（下稱異議人）
    所有之車牌號碼3005-YL 號自用小客貨車，於民國100 年5
    月22日下午3 時29分許，行經國道1 號高速公路南下76.45
    公里處，因汽車行駛高速公路速度超過規定最高限速（未滿
    20公里）之違規，為內政部警政署國道公路警察局第二警察
    隊員警逕行舉發，原處分機關遂以北市裁罰字第裁22-ZBA16
    3437號裁決書裁決，依照道路交通管理處罰條例第33條第1
    項第1 款、第63條之規定，裁處異議人罰鍰新臺幣（下同）
    3,000 元，並記違規點數1 點之處分等語。
二、異議意旨略以：舉發違規事件，執勤員警應在明顯處，以利
    駕駛人警惕，該舉發異議人違規路段並無避車道，員警並未
    在正確地執勤云云，而依法聲明異議，請求撤銷原處分。
三、按汽車行駛於高速公路、快速公路或設站管制之道路，不遵
    使用限制、禁止、行車管制及管理事項之管制規則而有行車
    速度超過規定之最高速限或低於規定之最低速限之行為者，
    處汽車駕駛人3,000 元以上6,000 元以下罰鍰。而汽車駕駛
    人有道路交通管理處罰條例第33條第1 項之情形者，除依原
    條款處罰鍰外，並予記違規點數1 點。道路交通管理處罰條
    例第1 項第1 款、第63條第1 項分別定有明文。
四、經查，受處分人所有之車牌號碼3005-YL 號自用小客貨車，
    於100 年5 月22日下午3 時29分許，行駛於國道1 號高速公
    路南下76.45 公里處，該處速限100 公里，受處分人車輛超
    速行駛速度為每小時114 公里，此有編號「UX019101」之雷
    射測速儀檢測超速照片1 張在卷可稽，而該測速儀係經經濟
    部標準檢驗局檢定合格，有效期限至100 年12月31日止，亦
    有經濟部標準檢驗局雷射測速儀檢定合格證書1 紙在卷可憑
    ，是堪認異議人車輛確有於上開時、地超速之情形。又本案
    值勤員警之值勤方式為活動三角架，採人工操作，值勤員警
    著制服於路肩護欄外使用非固定式雷射測速照相儀（器號：
    UX019101），係由經濟部標準檢驗局檢驗合格之精密儀器，
    該儀器一次僅對準單一車輛測速拍攝，以違規相片圖十字中
    心點為測速車，而國道1 號高速公路南向73.1公里處設有速
    限標誌，復前揭車輛經測得超速地點（國道1 號高速公路南
    下76.45 公里處）前方約310 公尺即國道1 號高速公路南下
    76.14 公里處，已豎立有「前有測速照相」警告標示牌，用
    以提醒用路人行經該路段應減速慢行，且該警告標示牌之豎
    立位置亦明顯可見，無遭樹木或其他物品遮蔽等情，有內政
    部警政署國道公路警察局第二警察隊100 年7 月29日公警二
    交字第1000271974號函文及其附件所附現場照片2 紙在卷可
    參，堪認原舉發單位所為已符合道路交通管理處罰條例第7
    條之2 第3 項所定之告知作為義務，故異議人辯稱舉發之執
    勤員警並未在明顯、正確之地點執勤云云，實不足採。
五、綜上所述，本件異議人於前揭時、地確有上述超速行駛之違
    規行為，原處分機關依道路交通管理處罰條例之規定裁處異
    議人罰鍰3,000 元，並記違規點數1 點，核無違誤，本件異
    議為無理由，應予駁回。
六、依道路交通管理處罰條例第87條第2 項、道路交通事件處理
    辦法第18條，裁定如主文。
中    華    民    國   100    年    9     月    16    日
                  刑事第二庭    法  官  張宇葭
上正本證明與原本無異。
如不服本裁定，應於裁定送達後5日內向本院提出抗告狀。
                                書記官  張華瓊
中    華    民    國   100    年    9     月    20    日